# 非专利技术摊销期限的确定

提问人：maxiangtao123 时间：2013-07-08 17:21:48
公司将自行研发非专利技术按准则规定确认为一项无形资产，请问如何确认其摊销年限？

回答人：chenyiwei
《企业会计准则第 6 号——无形资产》的应用指南中列举了确定无形资产的摊销年限时应考虑的因素，请对照这些因素予以综合考虑和判断确定。